Minutes et répertoires du notaire Jean PRIGNOT de BEAUREGARD, 27 août 1757 - 5 décembre 1771 (étude XXX)
Archives nationales
- Minutes de Jean PRIGNOT de BEAUREGARD, mai 1757 - décembre 1771; MC/ET/XXX/346 - MC/ET/XXX/429
  - Minutes. 1766, mars - 1766, avril, mars 1766 - avril 1766; MC/ET/XXX/394
    - Contrat de mariage de François-Adrien Deltour, cordonnier, avec Marie-Madeleine-Louise Joisel, fille de Nicolas Joisel, émailleur, rue Saint-Pierre, faubourg Saint-Antoine, paroisse Sainte-Marguerite, et de feue Marie-Louise Lejeune; parmi les témoins, Marie-Catherine Joisel, veuve de Florent 
      contrat de mariage; Saint-Pierre (rue); Saint-Antoine (faubourg); Deltour, François-Adrien; Joisel, Marie-Madeleine-Louise; Joisel, Nicolas; Lejeune, Marie-Louise; Joisel, Marie-Catherine; Lejeune (veuve); Lejeune, Florent; cordonnier; orfèvre
    - Contrat de mariage de François-Adrien DELTOUR, cordonnier, avec Marie-Madeleine-Louise JOISEL, fille de Nicolas JOISEL, émailleur, rue Saint-Pierre, Faubourg Saint-Antoine, paroisse Sainte-Marguerite., 21 avril 1766; MC/ET/XXX/394
      contrat de mariage; Saint-Pierre (rue); Saint-Antoine (faubourg); Deltour, François-Adrien; Joisel, Marie-Madeleine-Louise; décorateur; cordonnier
    - Inventaire après décès de Nicolas-Etienne DUPIN, porteur d'eau, en présence de Jean-Pierre BATIER, compagnon menuisier, demeurant rue et paroisse Saint-Sauveur tuteur subrogé de mineur DUPIN .., 23 avril 1766; MC/ET/XXX/394
  - Minutes. 1766, mai - 1766, juin, mai 1766 - juin 1766; MC/ET/XXX/395
    - Déclaration au terrier des Filles-Dieu, par Mozac, cordonnier, d'une maison rue Sainte-Barbe, paroisse Notre-Dame-de-Bonne-Nouvelle, provenant de Jacques-Martin Lefebvre, orfèvre à Paris, et de Marie-Catherine-Charlotte Herbault., 2 mai 1766; MC/ET/XXX/395
      déclaration féodale; Sainte-Barbe (rue); Mozac; Lefebvre, Jacques-Martin; Herbault, Marie-Catherine-Charlotte; cordonnier; orfèvre
    - Avis des parents des mineurs de Chartier, boulanger, dont Jean-Charles Levasseur, marchand tireur d'or à Paris, demeurant rue Saint-Denis ( ?), paroisse Saint-Sauveur. 2) 1766, 1er mai: notoriété où attestent Rodolphe-François Duperroy et Charles Levasseur, tous deux marchands tireurs d'or à Paris, y demeurant rue Saint-Denis, paroisse Saint-Sauveur., 2 mai 1766; MC/ET/XXX/395
      avis; notoriété; Saint-Denis (rue); Saint-Sauveur (paroisse); Chartier, (mineurs); Chartier; Levasseur, Jean-Charles; Duperroy, Rodophe-François; Levasseur, Charles; Levasseur, Charles; boulanger; batteur de métal
    - Contrat de mariage CHASTELET-GIRARD-parmi les témoins, Jean-Nicolas DUGAND, maître peintre doreur, épouse de Marie FOSSEY, cousine du futur, 10 mai 1766; MC/ET/XXX/395
    - Contrat de mariage de Nicolas-Henry BEAU, de Precy-sur-Oise avec Anne-Perrette GOBERT, travaillant en tabletterie, fille de Geneviève-Catherine COLIN, veuve de Guillaume GOBERT, maître menuisier, demeurant tous à Belleville, près Paris - lui apporte maison, rentes elle 3 000 l., 13 mai 1766; MC/ET/XXX/395
    - Contrat de mariage VERRIER-ADENOT parmi les témoins, Gabriel SARNIOR, maître peintre (signe SAVRIVOUY) ?, 19 mai 1766; MC/ET/XXX/395
    - Brevet d'obligé de Nicolas-François JANET (GANET ? ) 15 ans, pour 3 ans, moyennant 100 l. par an, fils de Louis JANET, compagnon menuisier, demeurant rue Saint-Denis, paroisse Saint-Laurent, chez Pierre-Antoine DEON, cizeleur à Paris rue Saint-Martin, paroisse Saint-Laurent., 20 mai 1766; MC/ET/XXX/395
    - Transport par Hilaire BRIQUET, peintre, demeurant à Paris, par de la Madeleine, de la Ville l'évêque., 23 mai 1766; MC/ET/XXX/395
    - Procuration par les LEURAIN, dont Pierre PLOYE, fondeur, et Marie-Madeleine-Jeanne LEVRAIN, demeurant rue de la Grande Truanderie, paroisse Saint-Eustache. 1766, 21 mai - inventaire LEVRAIN., 25 mai 1766; MC/ET/XXX/395
      procuration; inventaire
    - Notoriété où attestent Claude-Joseph CORNU, maître menuisier, demeurant rue de la grande Truanderie, paroisse Saint-Eustache, et Pierre-Gilles VAUDRICHON, maître peintre, demeurant même rue et paroisse., 30 mai 1766; MC/ET/XXX/395
    - Contrat de mariage de Joseph-François BONEL, fondeur à Paris, demeurant rue du grand Heurleur, paroisse Saint-Leu - Saint-Gilles, fils de feu Joseph-François BONEL, fondeur, et de Jeanne CUISIN, avec Marie-Marguerite BLONDELLE, veuve de Nicolas-Etienne DUPIN, porteur d'eau à Paris - Témoins: Joseph LAGNY, sculpteur, beau-frère à cause de Marie-Jeanne DUPIN, Nicolas FRANCHE (FAUCHE ? ), maître fondeur, ami commun - lui apporte, porterie de maison - 400 l.- 200 l., 8 juin 1766; MC/ET/XXX/395
    - Anne-Paul COQUILLOT, compagnon doreur, demeurant à Paris, rue du Ponceau, paroisse Saint-Nicolas des champs, renoncé à la succession de Louis-Jacques COQUILLOT, son père., 12 juin 1766; MC/ET/XXX/395
    - Inventaire après décès RANTÉ - FOURNIER, à requête notamment de François BRIQUET, maître sculpteur de l'Académie de Saint-- Luc à Paris, demeurant rue de Vieux Colombier, paroisse Saint-Sulpice, et sa femme Marie LEMAITRE, veuve de Jean-François FOURNIER, maître tailleur d'habits dont la fille était femme du feu RANTE..., 17 juin 1766; MC/ET/XXX/395
    - Décharge de remise de vêtements et effets par les Robert à Fiacre-François Clément, maître horloger à Paris., 18 juin 1766; MC/ET/XXX/395
      décharge; Robert (famille); Clément, Fiacre-François; horloger
    - Obligation de 1000 l. par René-Jean LEMOYNE, officier du roy au profit de Louis-Julle DELESPINE, architecte Juré expert à Paris, demeurant rue Lévesque butte et paroisse Saint-Roch., 20 juin 1766; MC/ET/XXX/395
    - Vente de portion de maison et jardin à Marly-la-ville par les ANTHEAUME, dont Denis ANTHEAUME, maître tourneur et Catherine EMERY, demeurant rue du bout du monde, paroisse Saint-Eustache, à Henry ANTHEAUME, menuisier, demeurant à MAREIL .., 24 juin 1766; MC/ET/XXX/395
  - Minutes. 1766, juillet - 1766, août, juillet 1766 - août 1766; MC/ET/XXX/396
    - Bail du terrain par les dames LE BLANVILLAIN, notamment Elisabeth LE BLANVILLAIN, veuve de Lubin MICHEL, maître peintre, demeurant rue du Faubourg S/t/- Denis, paroisse Saint-Laurent. .., 9 juillet 1766 - 10 juillet 1766; MC/ET/XXX/396; 2 actes
    - Constitution de 24 l. rente par Silvain-Lambert VANDENARSSE, marchand ébéniste et Antoinette TURPIN, demeurant dans la cour de Saint-Martin des champs, par. du Saint-Nicolas des champs, à Antoine-Nicolas ALIOT, compagnon marbrier, demeurant rue du Fg-Montmartre, paroisse Saint-Eustache, tuteur des mineurs FASSIN. .., 10 juillet 1766; MC/ET/XXX/396
    - Contrat de mariage de Pierre-Jean Desjardins, maître rubannier (maître rubanier), avec Geneviève Charpillon, rubannière (rubanière), fille de Jean Charpillon, tabletier et de feue Marie-Josephe Douché. Parmi les témoins: Antoine Cherchedieu, compagnon orfèvre, oncle paternel du futur à cause d'Anne-Françoise Desjardins..., 20 juillet 1766; MC/ET/XXX/396
      contrat de mariage; Desjardins, Pierre-Jean; Charpillon, Geneviève; Charpillon, Jean; Douché, Marie-Josèphe; Cherchedieu, Antoine; Desjardins, Anne-Françoise; passementier; tabletier; orfèvre
    - 1 + 4 actes; Reconstitutions de rente où intervient en qualité de tuteur Jean BOURNAZE, maître sculpteur à Paris, 22 juillet 1766; MC/ET/XXX/396
    - Transport de 25 l. de rente par Louis Benard, tabletier à Paris et Suzanne Bouillie, demeurant rue des Gravilliers, paroisse Saint-Nicolas-des-Champs., 27 juillet 1766; MC/ET/XXX/396
      transport de droits; Gravilliers (rue des); Benard, Louis; Bouillie, Suzanne; tabletier
    - Déclaration au terrier des Filles Dieu par Louis-Nicolas BRASSEUX, marchand émailleur, demeurant rue Greneta, paroisse Saint-Laurent, propriétaire d'une maison rue Poissonnière visà vis celle Saint-Roch., 2 août 1766; MC/ET/XXX/396
      déclaration féodale; Greneta (rue); Poissonnière (rue); Brasseux, Louis-Nicolas; commerçant; décorateur
    - Contrat de mariage NOYELLE-LOUVION. Parmi les témoins, Jean DALEMBERT, de l'Académie française et de celle des Sciences, ami., 4 août 1766; MC/ET/XXX/396
    - Remboursement de rente par Charles Lefebvre, bourgeois de Paris, à Jacques Masson, maître potier d'étain et Anne-Catherine Petit, demeurant à Paris, rue Montmartre, paroisse Saint-Eustache., 9 août 1766; MC/ET/XXX/396
      quittance; indemnité; Montmartre (rue); Lefebvre, Charles; Masson, Jacques; Petit, Anne-Catherine; potier
    - Bail de logement par Claude CLEMENT, écuyer, propriétaire de maison, rue du Faubourg-S/t/-Denis, paroisse S/t/-Laurent à Jean-François-Joseph FORTY, maître cizeleur demeurant rue Saint-Denis, paroisse Saint-Nicolas, dans sa maison pour 6 ans, moyennant 800 l. de loyer annuel., 12 août 1766; MC/ET/XXX/396
    - Constitution de 100 l. de rente au profit de Louis-François Dauvergne, maître coutelier à Paris., 14 août 1766; MC/ET/XXX/396
      constitution de rente; Dauvergne, Louis-François
  - Minutes. 1766, septembre - 1766, octobre, septembre 1766 - octobre 1766; MC/ET/XXX/397
    - Notoriété survenant les héritiers de Pierre-Michel CHENEVEAU, marchand éventailliste, notamment Marie-Anne CHENEVEAU, épouse de François FOLIOT, maître sculpteur, .. Vente d'office de capitaine de milieu bourgeois par les héritiers CHENEVEAU, et notamment François FOLIOT, maître sculpteur demeurant à Paris rue Poissonnière près la barrière, par. de Montmartre, épouse de Marie Anne CHENEVEAU, .., 10 septembre 1766 - 26 septembre 1766; MC/ET/XXX/397
    - Contrat de mariage BINET-JUCLIN - parmi les témoins .. de l'époux: Edme-Noel DELANEF, menuisier à Paris, oncle maternel, 14 septembre 1766; MC/ET/XXX/397
    - Rente par le roi au profit de Claude BOULLE exempt, vétéran du Guet sur la tête de Marie-Thérèse TAMBRUN épouse de François DEROUARD, maître Sculpteur.; - acte dans 1 consentement, 25 septembre 1766 - 22 octobre 1766; MC/ET/XXX/397
    - Dans un acte de vente, est mentionné Antoine Durand, maître coutelier, rue de la Tisseranderie, paroisse Saint-Jean-en-Grève., 29 septembre 1766; MC/ET/XXX/397
      acte de vente; Tixeranderie (rue de la); Saint-Jean-en-Grève (paroisse); Durand, Antoine
    - Contrat de mariage DELATTRE, rubannier, avec Marie Catherine ARDOUIN, fille à feu Louis ARDOUIN, peintre à Paris et de Marie-Claude TAGOT, parmi les témoins, Louis ARDOUIN, peintre, frère, .., 12 octobre 1766; MC/ET/XXX/397
    - Vente de terrains entre les membres de la famille Michel, notamment: Pierre-Philippe Michel, metteur en œuvre, demeurant Carré de la Porte Saint-Martin, paroisse Saint-Nicolas-des-Champs; Adrien-Innocent Bergez, maître menuisier à Paris, et Pierrette-Elisabeth Michel, demeurant rue Gaillon, paroisse Saint-Roch..., 13 octobre 1766; MC/ET/XXX/397
      acte de vente; Gaillon (rue); Michel (famille); Michel, Pierre-Philippe; Bergez, Adrien-Innocent; Michel, Pierrette-Elisabeth; menuisier
    - Créanciers de Villaré ..; - Bastien, maître menuisier 2138 l. 4 s. 3 d., 17 octobre 1766; MC/ET/XXX/397
    - Quittance de 100 l. par Nicolas GOUFFÉ, compagnon marbrier, demeurant rue du Fg-S/t/ Martin, paroisse Saint-Laurent à LOQUET qui l'avait blessé le 13 octobre .., 18 octobre 1766; MC/ET/XXX/397
    - Contrat de mariage de Simon Maitre, tabletier à Paris, rue de la Lune, paroisse Notre-Dame de Bonne-Nouvelle, fils d'un vigneron de Pontoise, avec Jeanne-Florence Lanoue, fille d'Henry Lanoue, peintre, demeurant grande rue du Faubourg Saint-Denis, paroisse Saint-Laurent et de Marguerite Viller Valle. Parmi les témoins, Antoine-Philippe Can, tabletier, beau frère à cause de Françoise-Leonard Maitre,..., 26 octobre 1766; MC/ET/XXX/397
      contrat de mariage; Lune (rue de la); Pontoise (Val-d'Oise); Faubourg-Saint-Denis (rue du); Maitre, Simon; Lanoue, Jeanne-Florence; Lanoue, Henry; Viller Valle, Marguerite; Can, Antoine-Philippe; Maitre, Françoise-Leonard; tabletier; viticulteur; peintre
    - Inventaire après décès de Pierre-Louis FOUREAU, marchand tapissier à Paris, époux de Marie-Anne HULIN, 2 garçons, en présence de Jean-Philippe BONIFACE, maître menuisier à Paris, demeurant même rue et paroisse, subrogé tuteur, 30 octobre 1766; MC/ET/XXX/397
  - Minutes. 1766, novembre - 1766, décembre, novembre 1766 - décembre 1766; MC/ET/XXX/398
    - Succession de Jacques VARIGNON, architecte du roi,. .., 4 novembre 1766; MC/ET/XXX/398
    - Convention entre Jean-Joseph HARDY, maître sculpteur à Paris et Marie FOSSÉ, demeurant rue de Cléry, par. N.D. de B.N. d'une part, et. .. François-Michel LEMOINE, maître menuisier rue Thibauld aux dés, paroisse S/t/-Germain l'Auxerrois, en place de Nicolas LEMOINE, maître menuisier, son frère (autre acte), pour édifier et construire s/ 1 terrain clos de même alternant de cimetière de la par. N. D. de B. N., aboutissant s/ le boulevard de la porte Saint-Denis à la rue Poissonniere dont l'entrée est par la rue basse, tous à loyer de la fabrique pour 9 ans depuis octobre 1762, par acte devant PRIGNOT le 17 août 1762, et 7 oct;; 1762; Gabriel SAREYRON maître peintre et doreur, rue Meslé, paroisse Saint-Née. des Ch., 5 novembre 1766; MC/ET/XXX/398
    - Contrat de mariage MERLIN, serruriers, avec Joffroy, épingliers - Parmi les témoins: Louis HALIÉ, maître menuisier, ami du futur; Marie-Jeanne TOUPIN, veuve de Nicolas-François SENÉ, maître menuisier, cousine de la future,. .., 9 novembre 1766; MC/ET/XXX/398
    - Contrat de mariage de Jean-Henry BUCHNER garçon serrurier, Saint-Cloître Saint-Denis de la Chartre, par. de la Madeleine en la cité, fils d'1 bourgeois de BINGENHEIM, principauté d'ARNESTAD avec Madeleine BLOUET, Parmi les témoins: Jacques BRUELLE, ébéniste Ferdinand BERTHOUD, horloger mechanicien du roy et de la marine et Elisabeth Delafosse-Chatry, - Bertrand-Samuel GAUTIER, horloger du roi, Anne Delafontaine, femme de Joseph VALLAYER, marchand orfèvre du roi, François BERNIER, maître graveur, .. amis; pour le future, Jean VAUCLIN, maître menuisier, cousin issu de germain paternel, lui apporte 4600 l., 10 novembre 1766; MC/ET/XXX/398
    - Procuration donnée par Jean-Baptiste Jacques Elie de Beaumont, avocat au parlement de Paris, conseiller aux conseils souveraines de Bouillon et d'Henrichemont, docteur honoraire en droit en l'Université d'oxford, membre de la société royale de Londres, demeurant à Paris, rue Pavée, paroisse Saint-André-des-arts, .., 10 novembre 1766; MC/ET/XXX/398
    - Bail 3-6-9 par Martin TOURNAY, marchand boulanger, demeurant rue du Fg-S/t/-Denis, paroisse Saint-Laurent, à Michel BOULARD menuisier et Marie PETIT, qui y demeure déjà 1 maison rue du Fg-S/t/-Lazare, paroisse Saint-Laurent, à l'enseigne de l'image Sainte-Geneviève, moyennant 400 l. de loyer par an..., 11 novembre 1766; MC/ET/XXX/398
    - Bail de maison à Coubron par Jeanne DUBAUX, veuve d'Antoine PERONNE, maître doreur à Paris demeurant rue Bourg-l'Abbé, paroisse Saint-Leu Saint-Gilles, à LEVASSEUR cabaretier et Legay. .., 12 novembre 1766; MC/ET/XXX/398
    - Contrat de mariage d' Addenet, avocat au parlement, avec Anne Arthémise Regnard de Barantin...; parmi les témoins: Pierre-Louis Regnard, marchand orfèvre, cousin issu de germain paternel, et Marie-Madeleine Baussat; Charles Lecor, marchand orfèvre de Mgr le duc d'Orléans, cousin maternel..., 13 novembre 1766; MC/ET/XXX/398
      contrat de mariage; Addenet; Regnard de Barantin, Anne Arthémise; Regnard, Pierre-Louis; Baussat, Marie-Madeleine; Lecor, Charles; avocat au parlement (Ancien Régime); orfèvre
    - Brevet d'apprentissage de Louis-Joseph BAZIN, 15 ans pour 6 ans, fils de Joseph BAZIN, gagne Denier et de Marie-Jeanne DARENNE, demeurant rue de Cléry, par. N.D. de Bonne-Nouvelle, chez Claude-Gérard DIDOT, maître menuisier, dt rue Saint-Denis, paroisse Saint-Sauveur, sans frais., 16 novembre 1766; MC/ET/XXX/398
    - Déclaration au terrier des Filles-Dieu par Michel LEMIRE maître serrurier propriétaire d'une maison rue de Cléry, acquise de Michel CRESSON, officier de fruiterie des 4 roi tuteur de Jean-Antoine CRESSON, fils de feu Louis CRESSON, maître menuisier à Paris et de Louise-Jeanne DOLLE décédée sa première femme et de Marie-Françoise BOURSIER, sa 2e femme, épouse ensuite du BOYER, contrat passé devant VENARD le 11 novembre 1766 (Et. XXXVIII) .., 20 novembre 1766; MC/ET/XXX/398
    - Contrat de mariage de Louis-Antoine Grouvelle, marchand orfèvre joaillier à Paris, rue de la Fromagerie, et paroisse Saint Eustache, fils majeur de Louis Grouvelle, marchand orfèvre joaillier et de Marie-Louise Rausnay, avec Marguerite-Victoire Villot, fille d'un conseiller du roi. Parmi les témoins: Jean-Baptiste-François Cheret, marchand orfèvre, beau-père, à cause de Marie-Catherine Grouvelle, ... Lui apporte une dot de 13000 l. plus 300 l.. Elle apporte 24000 l., 22 novembre 1766; MC/ET/XXX/398
      contrat de mariage; Fromagerie (rue de la); Grouvelle, Louis-Antoine; Grouvelle, Louis; Rausnay, Marie-Louise; Villot, Marguerite-Victoire; Cheret, Jean-Baptiste-François; Grouvelle, Marie-Catherine; orfèvre; orfèvre; orfèvre
    - Décharge par les Masson pour les droits de succession de Cathérine MAÇON, leur soeur décédée sans enfant, femme de Jacques-Pierre GRELOU, à ce dernier, menuisier à Paris, demeurant rue et paroisse Saint-Sauveur., 27 novembre 1766; MC/ET/XXX/398
    - Inventaire après décès Demoiselle CORNET de FLEMONT, à requête de Jean-Baptiste LEMAIRE, peintre à Paris, rue Bourg l'Abbé, paroisse S/t/-Leu-S/t/-Gilles. .., 1er décembre 1766; MC/ET/XXX/398
    - Procuration donnée par Catherine PELLETIER, veuve de Gaspard LE CLERC, maître fondeur à Paris demeurant rue au Maire, paroisse Saint-Nicolas-des-Champs. .., 15 décembre 1766; MC/ET/XXX/398
    - Bail de logement par Simon de La Hoguette, marchand joaillier, demeurant rue Saint-Honoré, paroisse Saint-Eustache,..., 16 décembre 1766; MC/ET/XXX/398
      bail; Saint-Honoré (rue); La Hoguette, Simon de; commerçant; orfèvre
    - Contrat de mariage de Claude Cottenot, maître coutelier à Paris, y demeurant enclos Saint-Denis de la Chartre, paroisse Sainte-Marie-Madeleine-en-la-Cité, fils majeur de Claude Cottenot, maître coutelier à Baune en Bourgogne et de feue Anne Lamarosse, avec Thérèse-Julie Mauret, fille de défunts Jean-Baptiste Mauret, maître coutelier à Paris et d'Anne-Marthe Testard. témoins: Jean-Joseph Léonard, marchand coutelier à Paris et Marie-Louise Gayreau, ami; Antoine Mauret, marchand coutelier à Paris, cousin germain; Jean-François-Marie Delaunay, marchand coutelier à Paris et Jeanne Humbert; Pierre-Louis Delaunay, marchand bijoutier et Marie-Marguerite Lebrun. Lui apporte 3000 l., ..., 27 décembre 1766; MC/ET/XXX/398
      contrat de mariage; Beaune (Côte-d'Or); Cottenot, Claude; Lamarosse, Anne; Mauret, Thérèse-Julie; Mauret, Jean-Baptiste; Testard, Anne-Marthe; Léonard, Jean-Joseph; Gayreau, Marie-Louise; Mauret, Antoine; Delaunay, Jean François Marie; Humbert, Jeanne; Delaunay, Pierre-Louis; Lebrun, Marie-Marguerite; commerçant; commerçant; orfèvre
    - Contrat de mariage de Jean Chambon, maître horloger, fils de Mathieu Chambon, maître horloger et de Marie-Anne Viallet, demeurant rue Saint-Denis, paroisse Saint-Laurent, avec Marie-Michelle Thebert, fille de Marie-Jeanne Duclos, veuve de Michel Thebert, marchand mercier et épouse d'Adrien Cœuillet, marchand mercier..., 29 décembre 1766; MC/ET/XXX/398
      contrat de mariage; Saint-Denis (rue); Saint-Laurent (paroisse); Chambon, Jean; Chambon, Mathieu; Viallet, Marie-Anne; Thebert, Marie-Michelle; Duclos, Marie-Jeanne; Thebert (veuve); Thebert, Michel; Cœuillet, Adrien; horloger; commerçant
  - Minutes. 1767, janvier - 1767, février, janvier 1767 - février 1767; MC/ET/XXX/399
    - Contrat de mariage NEVEUX-RIQUER. Témoin: Marin BREANT, marchand faïencier, ami., 17 juillet 1766; MC/ET/XXX/399
      contrat de mariage; Neveu; Riquer; Breant, Marin; commerçant; porcelainier
    - Constitution de 160 l. de rente par Louis-François Boursier, avocat au Parlement, au profit de Michel-Martin Perducat, marchand orfèvre à Paris, demeurant quai Pelletier, paroisse Saint-Gervais., 1er janvier 1767 - 1767; MC/ET/XXX/399
      constitution de rente; Pelletier (quai); Boursier, Louis-François; Perducat, Michel-Martin; avocat au parlement (Ancien Régime); orfèvre
    - Contrat de mariage de Robert Lemaître, compagnon orfèvre, fils de Jean-Charles Lemaître, compagnon vitrier, rue Guérin-Boisseau, paroisse Saint-Nicolas-des-Champs, avec Marie-Jacqueline Lemaître, fille d'un feu maître vitrier., 4 janvier 1767; MC/ET/XXX/399
      contrat de mariage; Guérin-Boisseau (rue); Lemaître, Robert; Lemaître, Jean-Charles; Lemaître, Marie-Jacqueline; orfèvre; vitrier; vitrier
    - Vente, décharge entre veuve Gisselin, maître jardinier et ses deux fils, dont Mathurin GASSELIN, menuisier demeurant avec leur mère, rue du faubourg Saint-Martin, paroisse Saint-Laurent., 5 janvier 1767; MC/ET/XXX/399
    - Procuration donnée par Maximilien-Emmanuel Rahault, ancien marchand orfèvre, demeurant ordinairement à Saint-Brice (Seine et Marne), à Isidore Frossard, bourgeois de Paris. 2) Même jour: délégation de crédits par Rahault, pour rembourser divers: dont des créanciers de Louis-Antoine Herbault, marchand bijoutier à Paris., 19 janvier 1767; MC/ET/XXX/399
      procuration; indemnité; Rahault, Maximilien-Emmanuel; Frossard, Isidore; Rahault; Herbault, Louis-Antoine; orfèvre
    - Brevet d'apprentissage de Sébastien FOUREAU 16 ans pour 6 ans, fils de Marie-Anne HUSTEIN, HULTEM, veuve de Pierre FOUREAU, marchand tapissier à Paris rue et paroisse Saint-Sauveur, chez Jean-Philippe BONIFACE, maître menuisier, même rue avec accord de François-Michel LEMOINE, maître menuisier à Paris, rue Thibaud accordés, paroisse Saint-Germain-l'Auxerrois, et Jean-Simon FREGY, maître menuisier rue de la Hachette, paroisse Saint-Severin, 26 janvier 1767; MC/ET/XXX/399
    - Remboursement de 12 l. 10 s. de rente, soit 250 l. par ROZE, cavalier de pécosté à Jean-Baptiste MILET, maître doreur à Paris, rue Grenetat, paroisse Saint-Laurent., 27 janvier 1767; MC/ET/XXX/399
    - Contrat de mariage Lucet - Bidou; parmi les témoins, Edme-Thérèse Bidou, épouse de Louis Ouizille, marchand orfèvre, et sœur.., 5 février 1767; MC/ET/XXX/399
      contrat de mariage; Lucet; Bidou (née); Bidou, Edme-Thérèse; Ouizille, Louis; orfèvre
    - Rente par le roi de 50 l. au profit de Claude REGNAULT, maître fondeur à Paris, né 7 février 1724 demeurant rue du Grand Hurleur, paroisse Saint-Leu - Saint-Gilles, qui verse 500 l., 10 février 1767; MC/ET/XXX/399
    - Inventaire de BRICE, maître tailleur, en présence d'Etienne DUTEILLE, maître sculpteur, demeurant rue des Deux Portes, paroisse Saint-Sauveur, subrogé tuteur des enfants mineurs .., 11 février 1767; MC/ET/XXX/399
    - Dustelle-Germaine DUPUIS, veuve de Joseph GALLIMARD, compagnon menuisier, demeurant rue Jean de Beausse, paroisse Saint-Eustache, renonce à la communauté de brais d'avec son mari, .., 12 février 1767; MC/ET/XXX/399
    - Contrat de mariage FERRAND, maître charpentier - COCHU - Parmi les témoins: Claude-Michel CHEVILLON, maître peintre et Madeleine-Antoinette FERRAND, soeur; Hubert ROUSSEL, maître menuisier et Marie-COCHU, son épouse, soeur et aussi lui ami du futur., 12 février 1767; MC/ET/XXX/399
    - Contrat de mariage Didier - Moret; témoins: René-Jacques Moreau, metteur en œuvre à Paris, et Geneviève-Henriette Moret, beau-frère et sœur de la future., 15 février 1767; MC/ET/XXX/399
      contrat de mariage; Didier; Moret (née); Moreau, René-Jacques; Moret, Geneviève-Henriette
    - Contrat de mariage Trillié - Lecrosnier, normands. Parmi les témoins, Jean-Baptiste-Jacques Elie de Beaumont, avocat en parlement et sa femme; Ferdinand Berthoud, maître horloger et Elisabeth-Esther-Henriette Delafosse.., 15 février 1767; MC/ET/XXX/399
      contrat de mariage; Trillié; Lecrosnier (née); Elie de Beaumont, Jean-Baptiste-Jacques; Berthoud, Ferdinand; Delafosse, Elisabeth-Esther-Henriette; La Fosse, Elisabeth-Esther-Henriette de; avocat au parlement (Ancien Régime); horloger